# 长投的确认

提问人：xflcpa123 时间：2017-12-22 20:05:15
请教陈版及各位老师：
A上市公司以 2017 年 331 时点为基准日合并同一控制下B、C公司，并以 331 时点进行评估，出具了 331 时点备考报告。 930 时点证监会批复， 1031 时点出具了资产交割审计报告， 11 月 12 日办理了资产交割手续。请问A公司确认长期股权投资的账面价值应以2017331 （基准日）时点被收购公司B、C净资产数据，还是以合并日 11 月 12 日时点的B、C净资产数据确认。谢谢！

回答人：chenyiwei
A应以合并日（2017.11.12，可近似按2017.10.31）取得B、C的账面净资产份额作为长期股权投资成本。